【裁判字號】    89,訴緝,276
【裁判日期】    890607
【裁判案由】    常業竊盜
【裁判全文】
台灣台中地方法院刑事判決                        八十九年度訴緝字第二七六號
    公  訴  人  臺灣台中地方法院檢察署檢察官
    被      告  丙○○
右列被告因常業竊盜案件，經檢察官提起公訴（八十七年度偵字第一六九四號），本
院判決如左：
    主  文
丙○○連續竊盜，累犯，處有期徒刑壹年貳月，並於刑之執行前，令入勞動場所強制
工作參年。
    事  實
一、丙○○前犯竊盜罪達七次以上，並多次經執行強制工作，其中曾於民國（下同）
    七十八年間因犯竊盜罪，經法院判處有期徒刑二年及應強制工作確定後，復經法
    院裁定減為有期徒刑一年確定，於八十二年八月二十七日執行完畢，猶不知悔改
    ，顯有犯罪之習慣，又於八十四年間因竊盜案件，經法院判處有期徒刑一年六月
    確定，經執行後於八十五年六月二十二日假釋出獄（至八十六年十二月十三日始
    假釋期滿），丙○○於假釋中，猶不知悔改，復基於意圖為自己不法所有之概括
    犯意，先於八十六年九月十日上午九時許，在台中縣豐原市豐原體育場，趁甲○○下場比賽角力無暇注意之際，徒手竊取甲○○之呼叫器及手錶各一個（合計價
    值約新台幣一萬二千元），得手後據為己有；再承前犯意，於同年十二月二十七
    日十七時許，在台中市光復國小禮堂內之看台，趁乙○○疏於注意之際，徒手竊
    取乙○○之呼叫器一個（價值約新台幣二千元），得手後據為己有；再承前犯意
    ，於八十七年一月四日十七時許，在台中市○○路○段台中省立體育場內之籃球
    場旁，趁丁○○疏於注意之際，徒手竊取丁○○之背包一個，其內有身分証、汽
    車駕照、機車駕照各一件及新台幣（下同）一千元，得手後將背包、身分証、汽
    車駕照、機車駕照等物扔棄，現金一千元則花用殆盡；再承前概括犯意，於八十
    六年十一月間起至八十七年一月四日止之某二次不詳時間，於不詳地點，分別徒
    手竊取為不詳之人所有之行動電話一支、呼叫器二個及手錶一支（即警局贓物清
    單編號四、六、七及十二）。嗣於同月八日十九時三十分許，丁○○之友人林百
    雄在台中省立體育場又發現丙○○，而報警查獲，並查獲丙○○所竊取之行動電
    話一支（同上清單編號四扣案）、呼叫器四個（同上清單編號一、二之呼叫器已
    分別發還乙○○及甲○○，編號六、七扣案）及手錶二隻（同上清單編號三已發
    還甲○○，編號十二扣案），並據查獲呼叫器之通話紀錄而循線查得上揭其他犯
    行。
二、案經台中市警察局第二分局移送臺灣臺中地方法院檢察署檢察官偵查起訴。
    理  由
一、訊據被告丙○○對右揭時地竊盜甲○○、乙○○、丁○○物品，另並曾竊取扣案
    之行動電話一個、呼叫器二個（即編號六、七）及手錶一隻（即編號十二）之犯
    行均坦承不諱，被告於警訊對竊取上開扣案物品並不否認，並供稱：因偷竊地點
    太多，詳細時地記不得了等語，於偵訊亦坦承：共偷了五件，係在最近二個月行
    竊等語，復據証人即被害人甲○○、乙○○、丁○○及目擊証人林百雄供述在卷
    ，並有扣案之行動電話一支、呼叫器二個及手錶一隻（即警局物清單四、六、
    七及十二）可稽，復有被害人出具之贓物認領保管單二紙附卷可佐。事証明確，
    被告犯行均堪認定。
二、核被告所為，係犯刑法第三百二十條第一項之竊盜罪。公訴人認被告係犯刑法第
    百二十二條之常業竊盜罪，惟查，本件遭查獲之上開犯行僅有數件，又依被告竊
    得之財物觀之，尚難據以維生，此外，復查無其他証據足資証明被告係以竊盜為
    業，據之賴以維生，是公訴人所認顯係有誤，尚有未洽，應予變更。又查，被告
    多次竊盜犯行，其時間緊接，所犯構成要件相同，顯係基於概括犯意反覆為之，
    為連續犯論以一罪，並依法加重其刑；再查被告丙○○前犯竊盜罪達七次以上，
    並多次經執行強制工作，其中曾於民國（下同）七十八年間因犯竊盜罪，經法院
    判處有期徒刑二年及應強制工作確定後，復經法院裁定減為有期徒刑一年確定，
    於八十二年八月二十七日執行完畢，有臺灣臺中地方法院檢察署刑案資料查註紀
    錄表及臺灣高等法院被告全國前案紀錄表可佐，其於五年以內再犯本件有期徒刑
    以上之罪，為累犯，應依刑法第四十七條規定加重其刑並遞加之。爰審酌被告有
    多次竊盜前科，素行不良，其猶於假釋中，竟仍再犯本件數起竊盜犯行，顯未知
    悔悟，暨考其犯罪之手段、目的、所致之危害及犯罪後態度等一切情狀，量處如
    主文所示之刑。又查，被告前於五十八年、六十二年、六十九年、七十七年、七
    十八年、八十三年、八十四年均犯竊盜罪，其中判處一年以上有期徒刑之刑期者
    ，多達六次，且多次併宣告應予強制工作，有臺灣臺中地方法院檢察署刑案資料
    查註紀錄表及臺灣高等法院被告全國前案紀錄表可佐，再參以本件被告亦自承於
    二個月內有五次竊取犯行，顯見被告確有犯竊盜罪之習慣，爰依竊盜犯贓物犯保
    安處分條例第三條第一項第一款之規定，於刑之執行前，令入勞動場所強制工作
    三年。扣案之行動電話一支、呼叫器二個及手錶一隻（即警局贓物清單編號四、
    、七及十二），係被告行竊之物，亦據被告陳明在卷，為不詳姓名之被害人所有
    之物，自不予宣告沒收；另扣案之呼叫器一個及手錶四隻（即警局贓物清單編號
    五、八至十一），尚無証據足資証明係被告所行竊之物，附此敘明。
三、被告承前概括犯意，於八十六年十一月間起至八十七年一月四日止之某二次不詳
    時間，於不詳地點，分別徒手竊取為不詳之人所有之行動電話一支、呼叫器二個
    及手錶一隻之竊盜犯行，雖未據起訴，惟與前開起訴並有罪之竊盜犯行部分，有
    連續犯之裁判上一罪關係，本院自得併於審究，附此敘明。
據上論斷，應依刑事訴訟法第二百九十九條第一項前段、第三百條，刑法第五十六條
、第三百二十條第一項、第四十七條，竊盜犯贓物犯保安處分條例第三條第一項第一
款、第四條、第五條第一項前段，罰金罰鍰提高標準條例第一條前段，判決如主文。
本案經檢察官林奕到庭執行職務。
中      華      民      國    八十九    年      六      月      七      日
                                        臺灣臺中地方法院刑事第一庭
                                                法  官  黃  家  慧
右正本證明與原本無異。
如不服本判決，應於判決送達後十日內向本院提出上訴狀，上訴於臺灣高等法院臺中
分院( 須附繕本 )。
                                                書記官
中      華      民      國    八十九    年      六      月      七      日
附錄論罪科刑法條
刑法第三百二十條第一項
意圖為自己或第三人不法之所有，而竊取他人之動產者，為竊盜罪，處五年以下有期
徒刑、拘役或五百元以下罰金。


司法院資訊處製作；財團法人民間司法改革基金會備份。
